臺灣臺北地方法院民事判決　　　　　　　　　　　　九十二年度簡上字第七五三號
　　上 　訴 　人　丁○○
　　兼訴訟代理人　丙○○
　　被　上　訴人　安泰商業銀行股份有限公司
　　法定代理人　乙○○
　　訴訟代理人　甲○○
右當事人間請求給付票款事件，上訴人對於中華民國九十二年十月六日本院臺北簡易
庭九十二年度北簡字第一九三七二號第一審判決提起上訴，本院於九十三年一月二十
八日言詞辯論終結，判決如下：
    主  文
上訴駁回。
第一、二審訴訟費用（減縮部分除外）由上訴人連帶負擔。
原判決所命給付之金額減縮為新台幣壹拾陸萬肆仟陸佰玖拾貳元及自民國九十二年十
二月七日起至清償日止，按週年利率百分之八．五計算之利息。
    事  實
甲、上訴人方面：
一、聲明：
    原判決廢棄；被上訴人在第一審簡易之訴駁回。
二、陳述：
    上訴人在民國九十一年間曾有遲延付款紀錄，但被上訴人並未起訴請求，上訴人
    相信遲延付款被上訴人會給予方便，故九十二年八月十五日應繳納款項，遲至九
    十二年十月六日才清償，並無違約之可言。
乙、被上訴人方面：
一、聲明
    如主文第一項所示；並減縮起訴聲明請求上訴人連帶給付新台幣（下同）十六萬
    四千六百九十二元及自九十二年十二月七日起至清償日止，按週年利率百分之八
    ．五計算之利息。
二、陳述：除與原判決記載相同者，茲引用之外，補稱：
    上訴人向被上訴人申請信用貸款，約定分期給付，惟上訴人自九十二年一月二十
    一日遲延付款，依約喪失期限利益。
三、證據：
    除援用第一審所提證據外，補提出借款契約、清償明細。
    理  由
一、被上訴人起訴主張：上訴人於九十年九月七日共同簽發面額新台幣六十萬元，到
    期日為九十二年七月七日，自發票日起按週年利率百分之八．五計算利息之本票
    乙紙（下稱系爭本票）予被上訴人，被上訴人屆期提示不獲兌現，爰依票據關係
    ，求為判命上訴人連帶給付二十五萬一千五百八十六元及自九十二年七月七日起
    至清償日止，按週年利率百分之八．五計算之利息。（被上訴人於本院審理中，
    減縮起訴聲明求為判命被上訴人連帶給付十六萬四千六百九十二元及自九十二年
    十二月七日起至清償日止，按週年利率百分之八．五計算之利息，並撤回違約金
    之請求）。
二、上訴人則以：上訴人在九十二年八月間應付之款項，雖遲至同年十月六日清償，
    惟上訴人在此之前亦曾有遲延付款情形，被上訴人亦未對上訴人追訴，上訴人因
    此信賴遲延付款被上訴人得予以通融，故上訴人並無違約等語，資為抗辯。
三、被上訴人主張上訴人共同簽發系爭本票之事實，業據提出本票為證（見原審卷第
    六頁），且為上訴人所不爭執，堪信為真。本件兩造所爭執者為上訴人逾期繳款
    ，有無違約？經查，上訴人丙○○於九十年九月七日向被上訴人借款六十萬元，
    約定借款期間自九十年九月七日起至九十三年九月七日止，上訴人丁○○為連帶
    保證人，共同簽發系爭本票等情，有卷附借款契約書足參（見本院卷第四六頁）
    ，而前開借款契約書其他共通條款第三項第一款約定，上訴人任何一宗債務不依
    約清償本金時，上訴人同意被上訴人視為全部到期（見本院卷第四六頁借據契約
    書參其他共通約款），上訴人對於被上訴人主張其自九十二年一月二十一日起即
    有逾期繳款之事實，並不爭執，且自認九十二年八月十五日應付之款項，遲至九
    十二年十月六日始給付等情（見本院卷第三十頁），則被上訴人依前開約定，主
    張全部借款均到期，即非無據。上訴人雖辯稱其曾於九十一年間遲延二個月付款
    ，被上訴人未起訴請求，已使其信賴遲延付款得取得被上訴人之通融云云，然系
    爭本票已屆到期日，且兩造並未變更契約條款，被上訴人於上訴人逾期繳款時未
    訴請上訴人給付全部借款，給予上訴人之通融，上訴人不得據此主張信賴而免除
    遲延責任。
四、按在票據上簽名者，依票上所載文義負責。二人以上共同簽名時，應連帶負責，
    為票據法第五條所明定。則被上訴人依票據關係，請求上訴人連帶給付二十五萬
    一千五百八十六元及自九十二年七月七日起至清償日止，按週年利率百分之八
    ．五計算之利息，為有理由，應予准許。上訴人於上訴後，清償八萬六千八百九
    十四元及至九十二年十二月六日止之利息，則上訴人仍積欠十六萬四千六百九十
    二元及自九十二年十二月七日起之利息，被上訴人減縮其聲明，即無不合。原審
    就應准許部分，為被上訴人勝訴之判決，並依職權宣告假執行，於法並無違誤。
    上訴意旨指摘原判決不當，求予廢棄改判，為無理由，應予駁回。
五、據上論結，本件上訴為無理由，依民事訴訟法第四百三十六條之一第三項、第四
    百四十九條第一項、第八十五條第二項，判決如主文。
中　　　華　　　民　　　國　　九十三　　年　  　二　　　月　　 十一　 　日
                                      民事第五庭
                                          審判長法官 吳青蓉
                                                法官 紀文惠
                                                法官 吳素勤
正本係照原本作成
本判決不得上訴。
中　　　華　　　民　　　國　　九十三　　年　　　二　　　月　　 十一　 　日
                                              書記官 曾寶生
